臺灣高雄地方法院刑事判決　　　　　　　 96年度易字第831號
公　訴　人　臺灣高雄地方法院檢察署檢察官
被　　　告　乙○○
上列被告因恐嚇取財案件，經檢察官聲請以簡易判決處刑（95年
度偵字第27 849號），本院認不應以簡易判決處刑，改依通常程
序審理後，判決如下：
    主  文
本件免訴。
    理  由
一、公訴意旨係以：被告乙○○前因違反肅清煙毒條例案件，經
    法院判處有期徒刑3 年1 月確定，於民國90年6 月27日假釋
    出監，假釋期間違反保護管束情節重大，經撤銷保護管束，
    執行殘刑1 年10月又19日，於92年6 月23日縮刑期滿執行完
    畢，詎仍不知悔改，能預見提供其個人所有之金融機構帳戶
    予他人使用，該帳戶可能被他人用來作為掩飾或隱匿犯罪所
    得財物之工具，仍基於幫助他人犯罪之不確定故意，於92年
    10月9 日，前往高雄縣茄萣鄉○○路158 號茄萣郵局申請開
    設局號0000000 、帳號0000000 之帳戶，其後並將該帳戶之
    存摺、提款卡及提款密碼，以3000元之代價售予某不詳姓名
    年籍綽號「黑仕」之犯罪集團成員使用；再由前揭負責蒐集
    行動電話號碼及帳戶之犯罪集團成員將上開行動電話號碼及
    帳戶（含存摺、提款卡、提款密碼）轉賣給邱來成及徐錦貴
    （邱來成經本院另以95年度易字第796 號判決判處有期徒刑
    3 年確定、徐錦貴經同上判決判處有期徒刑1 年，並經臺灣
    高等法院高雄分院以95年度上易字第679 號判決駁回上訴確
    定）所共組之擄鴿勒贖集團，邱來成再以邱丙全（由本院另
    行審結）以所申辦之0000000000號門號如附表編號1 至編號
    326 所示時間、方式、內容，向被害人甲○○等人恫嚇擄鴿
    勒贖，否則賽鴿回不了家等語，致鴿主甲○○等人心生畏懼
    ，隨即依指示約定匯款至邱來成所持有之前揭編號167 至17
    0 、293 號帳戶內得逞，因認被告乙○○係犯刑法第30條第
    1 項、刑法第346條第1 項之幫助恐嚇取財罪嫌罪等語。
二、按案件曾經判決確定者，應諭知免訴之判決，並得不經言詞
    辯論為之，刑事訴訟法第302 條第1 款、第307 條分別定有
    明文。次按，案件曾經判決確定者，應為免訴之判決，此項
    原則關於實質上一罪或裁判上一罪，均有其適用。連續犯係
    裁判上之一罪，其一部分犯罪事實曾經判決確定者，其效力
    當然及於全部，故檢察官復將其他部分重行起訴，亦應諭知
    免訴之判決（最高法院著有49年臺非字第20號判例意旨可資
    參照）。
三、經查：
  (一)被告乙○○先前曾被訴可預見金融機構帳戶係個人理財之重
    要工具，為個人財產、信用之重要表徵，如交予他人使用，
    有供作財產犯罪用途之可能，而犯罪者取得他人存摺之目的
    在於取得贓款及掩飾犯行不易遭人追查，對於提供帳戶雖無
    引發他人萌生犯罪之確信，但仍以縱若前開取得帳戶之人利
    用其帳戶持以恐嚇取財，亦不違背其本意之幫助犯意，而於
    94年8 月2 日，至中華郵政股份有限公司茄定郵局，申請帳
    戶（局號：0000000 號、帳號：0000000 號）之補發，並於
    同日在高雄縣茄定鄉「冠天下遊藝場」，將其申請補發之前
    揭郵局存摺、提款卡及密碼，以不詳之價格，提供予某姓名
    不詳綽號「黑士」之成年男子及其所屬犯罪集團使用，以此
    方式幫助「黑士」及其所屬犯罪集團為恐嚇取財犯行時，方
    便取得贓款及掩飾犯行不易遭人查緝。而「黑士」所屬犯罪
    集團之成員於取得乙○○以及李嘉興、李玉彩等人名義之帳
    戶後，遂共同基於意圖為自己不法所有之犯意，先於同月19
    日及22日，以架網捕捉之方式，竊取被害人劉家吉所有之賽
    鴿共計7 隻後，隨即於同月22日上午某時許，撥打電話向劉
    家吉恫稱：劉家吉飼養之賽鴿現在其手中，須依指示匯款至
    指定帳戶，否則就要將鴿子的腳與翅膀折斷，讓劉家吉無法
    賽鴿等語，以此加害財產之事通知劉家吉，致使劉家吉心生
    畏懼，而依指示接續於(1)同日上午10時30分許，匯款新臺幣
    （下同）6,100 元至以李嘉興名義開立如附表編號1 所示之
    帳戶內；(2)同日下午1 時許，匯款6,00 0元至以李玉彩名義
    開立如附表編號2 所示之帳戶內；(3)同日下午14時30分許，
    匯款2,000 元至以李玉彩名義開立如附表編號2 所示之帳戶
    內；嗣又指示匯款至被告前揭郵局帳戶內，因被害人劉家吉
    懷疑遭詐騙，而要求該集團成員先行釋放賽鴿，惟該集團成
    員並未依其要求交還賽鴿，劉家吉因而未再付款，並報警處
    理，涉犯刑法第30條第1 項、第346 條第1 項幫助恐嚇取財
    罪嫌，經臺灣高雄地方法院檢察署檢察官以95年度偵字第17
    645 號聲請簡易判決處刑，並經本院於95年8 月15日以95年
    簡字第5005號判決判處被告有期徒刑4 月，業已於95年9 月
    14日確定等情，有上開聲請簡易判決處刑書、95年簡字第50
    05號判決、臺灣高等法院被告前案紀錄表各1 份附卷可查（
    見本院卷第29至第51頁）。
  (二)而本案被告乙○○於警詢供稱：伊於94年6 、7 月間在高雄
    縣茄萣鄉冠天下遊藝場有一綽號「黑仕」之男子問伊是否要
    辦信用貸款，伊遂將上開局號：0000000 號、帳號：000000
    0 號之茄萣郵局帳戶提供予「黑仕」，是「黑仕」在說完後
    當天或隔天就把存摺給他等語（見警(一)卷被告乙○○於95年
    5 月17日調查筆錄第2 、3 頁）。依此足見本案被告提供所
    有上開茄萣郵局帳戶係在高雄縣茄萣鄉冠天下遊藝場，核與
    上開前案所認定被告提供同一帳戶之地點完全相同；又被告
    於前案供承伊無法提供綽號「黑士」之真實姓名與相關年籍
    ，已據前案判決論明在卷（見本院卷第46頁），而由被告提
    供之對象既均係同音綽號「黑仕」之人，且提供同一帳戶之
    地點完全相同，繼以前案判決認定被告提供帳戶時間為94年
    8 月2 日，核與本案被告前開供述及檢察官聲請簡易判決附
    表編號167 至170 及293 號顯示被告提供帳戶時間應係於94
    年6 、7 月至94年8 月9 日之間之某時，二者時間亦有所重
    疊；並依本案及前案之被害人受害時間均在同年8 月間，期
    間甚為接近，足見本案被告被訴於94年間之某日時提供上開
    茄萣郵局存摺等物予真實姓名、年籍不詳之綽號「黑仕」之
    人，應與前案被告於94年8 月2 日提供上開同一帳戶予真實
    姓名、年籍不詳綽號「黑士」之人之幫助恐嚇取財犯行係屬
    同一，應無疑義。從而，公訴人就本件同一幫助恐嚇取財之
    犯罪事實，向本院重行聲請簡易判決，揆諸前揭說明，爰不
    經言詞辯論，逕為諭知免訴之判決。
據上論斷，應依刑事訴訟法第452 條、第302 條第1 款、第307
條，判決如主文。
中　　華　　民　　國　　96　　年　　3 　　月　　5　　日
                  刑事第十庭  審判長法  官  陳玉聰
                                    法  官  鄭凱文
                                    法  官  楊淑珍
以上正本證明與原本無異。
如不服本判決，應於判決送達後10日內，向本院提出上訴狀。
中　　華　　民　　國　　96　　年　　3 　　月　　6　　日
                                    書記官  林秀敏
